【裁判字號】    95,訴,201
【裁判日期】    950621
【裁判案由】    違反毒品危害防制條例
【裁判全文】
臺灣屏東地方法院刑事判決               95年度訴字第201號
公  訴  人  臺灣屏東地方法院檢察署檢察官
被      告  乙○○
上列被告因違反毒品危害防制條例案件，經檢察官提起公訴（94
年度毒偵字第2845號），本院裁定改依簡式審判程序審理，判決
如下：
    主  文
乙○○連續施用第一級毒品，累犯，處有期徒刑壹年。扣案之針
筒壹支，沒收銷燬之。
    事  實
一、乙○○曾因犯竊盜案、違反毒品危害防制條例案，分別經本
    院以89年度易字第889 號判處有期徒刑7 月、臺灣高等法院
    高雄分院以90年度上易字第790 號判處應執行有期徒刑1 年
    確定，上開二案經接續執行，於91年8 月23日因縮短刑期假
    釋出監付保護管束，所餘殘刑餘4 月3 日。乙○○於假釋期
    間內，復因贓物、違反毒品危害防制條例案件，分別經本院
    以91年度易字第1419號判處有期徒刑6 月、91年度訴字第86
    7 號判處有期徒7 月確定，並經本院以裁定定應執行有期徒
    刑1 年，上開假釋經撤銷，所餘殘刑與徒刑接續執行，於94
    年2 月25日縮刑期滿執行完畢。
二、乙○○曾因施用毒品案件，經臺灣高等法院高雄分院裁定送
    觀察、勒戒後，經評定認為有繼續施用毒品之傾向，復由該
    院裁定送戒治處所施以強制戒治，嗣強制戒治期滿，經該院
    於88年9 月29日以87年度上訴字第1421號判決免刑確定。復
    因施用毒品案件，迭經本院以89年度毒聲字第2211號裁定送
    強制戒治、90年度毒聲字第972 號裁定停止強制戒治付保護
    管束，於91年1 月31日執行完畢。再因施用毒品案件，迭經
    本院以91年度毒聲字第1410號裁定送強制戒治、92年度毒聲
    字第1431號裁定停止強制戒治，於93年1 月9 日因毒品危害
    防制條例修正而報結。
三、詎乙○○猶不知悔改，於強制戒治執行完畢釋放後之5 年內
    ，復基於施用第一級毒品海洛因之概括犯意，自94年7 月間
    某日起，至94年11月17日上午9 時許止，在屏東縣屏東市之
    田園間、廟宇或屏東縣長治鄉○○村○○路16號友人住處內
    ，以每日施用2 次之頻率，以將海洛因摻水後以針筒注射血
    管之方式，連續施用海洛因多次。嗣於94年11月17日15時40
    分許，因涉嫌竊盜案，在屏東縣長治鄉○○村○○路16號為
    警查獲，並扣得針筒1 支（其上含不可析離之海洛因成分）
    。
四、案經屏東縣警察局里港分局報告臺灣屏東地方法院檢察署檢
    察官偵查起訴，被告經本院發佈通緝始緝獲到案審理。
    理  由
一、訊據被告乙○○對於上開犯罪事實坦承不諱，並有針筒1 支
    扣案可資佐證。而被告於94年11月17日經警查獲後採尿送驗
    ，發現其尿液中確呈嗎啡陽性反應，有台灣檢驗科技股份有
    限公司檢驗報告1 紙在卷可證（偵查卷第23頁），是其有施
    用第一級毒品海洛因之事實，應可確信。另針筒1 支，經送
    檢驗結果，含有海洛因成分，有高雄醫學大學附設中和紀念
    醫院檢驗報告1 紙在卷可稽（本院卷第21頁）。又被告乙○
    ○曾因施用毒品案件，經臺灣高等法院高雄分院裁定送觀察
    、勒戒後，經評定認為有繼續施用毒品之傾向，復由該院裁
    定送戒治處所施以強制戒治，嗣強制戒治期滿，經該院於88
    年9 月29日以87年度上訴字第1421號判決免刑確定。復因施
    用毒品案件，迭經本院以89年度毒聲字第2211號裁定送強制
    戒治、90年度毒聲字第972 號裁定停止強制戒治付保護管束
    ，於91年1 月31日執行完畢。再因施用毒品案件，迭經本院
    以91年度毒聲字第1410號裁定送強制戒治、92年度毒聲字第
    1431號裁定停止強制戒治，於93年1 月9 日因毒品危害防制
    條例修正而報結之事實，有臺灣屏東地方法院檢察署刑案資
    料查註紀錄表、臺灣高等法院被告前案紀錄表在卷足憑，本
    件事證已明，被告於強制戒治執行完畢釋放後5 年內，施用
    第一級毒品之犯行足堪認定。
二、按海洛因為毒品危害防制條例所定之第一級毒品，是核被告
    所為，係犯毒品危害防制條例第10條第1 項之施用第一級毒
    品罪。其持有第一級毒品海洛因，嗣進而施用之，持有之低
    度行為應為施用之高度行為所吸收，不另論罪。又被告多次
    施用海洛因，時間密接，犯罪構成要件相同，顯係基於概括
    犯意為之，應依連續犯規定論處一罪，並加重其刑。又被告
    曾因犯竊盜案、違反毒品危害防制條例案，分別經本院以89
    年度易字第889 號判處有期徒刑7 月、臺灣高等法院高雄分
    院以90年度上易字第790 號判處應執行有期徒刑1 年確定，
    上開二案經接續執行，於91年8 月23日因縮短刑期假釋出監
    付保護管束，所餘殘刑餘4 月3 日。被告於假釋期間內，復
    因贓物、違反毒品危害防制條例案件，分別經本院以91年度
    易字第1419號判處有期徒刑6 月、91年度訴字第86 7號判處
    有期徒7 月確定，並經本院以裁定定應執行有期徒刑1 年，
    上開假釋經撤銷，所餘殘刑與徒刑接續執行，於94年2 月25
    日縮刑期滿執行完畢之事實，有臺灣屏東地方法院檢察署刑
    案資料查註紀錄表、臺灣高等法院被告前案紀錄表在卷足憑
    ，其於執行完畢後5 年內，再犯本件有期徒刑以上之罪，為
    累犯，應依刑法第47條規定加重其刑，並遞加重之。爰審酌
    被告前因施用毒品犯行，經觀察、勒戒及強制戒治後，仍故
    態復萌，再予施用毒品不輟，無視於毒品對於自身健康之戕
    害及國家對於杜絕毒品犯罪之禁令，並審酌被告施用毒品之
    次數、犯後坦承犯行，態度尚佳等一切情狀，量處如主文所
    示之刑。又扣案之針筒1 支，其上含有不可析離之海洛因成
    分，應依毒品危害防制條例第18條第1 項前段之規定併予宣
    告沒收銷燬之。
據上論斷，應依刑事訴訟法第299 條第1 項前段、第273 條之1
第1 項、毒品危害防制條例第10條第1 項、第18條前段、刑法第
11 條、56條、第47條，判決如主文。
本案經檢察官甲○○到庭執行職務。
中    華    民    國    95    年    6     月    21    日
                  刑事第三庭    法  官  柯雅惠
以上正本證明與原本無異。
如不服本判決應於收受本判決送達後十日內向本院提出上訴書狀，
其未敘述上訴理由者，並得於提起上訴後十日內向本院補提理由
書狀（均須按他造當事人之人數附繕本）「切勿逕送上級法院」
                                書記官  唐淑嫻
中    華    民    國    95    年    6     月    21    日
附錄法條：
毒品危害防制條例第10條
施用第一級毒品者，處六月以上五年以下有期徒刑。


司法院資訊處製作；財團法人民間司法改革基金會備份。
